【裁判字號】    95,訴,2160
【裁判日期】    950724
【裁判案由】    毒品危害防制條例
【裁判全文】
臺灣高雄地方法院刑事判決              95年度訴字第2160號
公  訴  人  臺灣高雄地方法院檢察署檢察官
被      告  甲○○
                      4
上列被告因違反毒品危害防制條例案件，經檢察官提起公訴（95
年度毒偵字第3902號），被告於本院行準備程序中，就被訴事實
為有罪之陳述，經告知被告簡式審判程序之旨，並聽取當事人之
意見後，經本院合議庭裁定由受命法官獨任進行簡式審判程序，
本院判決如下：
    主  文
甲○○施用第一級毒品，累犯，處有期徒刑捌月；扣案之第一級
毒品海洛因壹包（淨重零點零公克，空包裝重零點貳伍公克）
沒收銷燬。
    事  實
一、甲○○前於民國84年間，因違反肅清煙毒條例等案件，經本
    院以84年度訴字第790 號判處有期徒刑3 年2 月確定，又於
    89年間，因違反槍砲彈藥刀械管制條例案件，經本院以89年
    度訴字第1888號判處有期徒刑2 年，嗣經最高法院駁回上訴
    確定。上開2 案件之宣告刑經接續執行，於93年10月18 日
    假釋付保護管束，於94年8 月27日縮短刑期執行完畢。另因
    施用毒品案件，經本院以89年度毒聲字第2494號裁定送觀察
    、勒戒後，認有繼續施用毒品之傾向，本院以89年度毒聲字
    第4148號裁定令入戒治處所強制戒治，嗣經本院以89年度毒
    聲字第7885號裁定停止強制戒治付保護管束，於90年5 月28
    日保護管束期滿視為執行完畢，並經臺灣高雄地方法院檢察
    署檢察官於90年6 月4 日以90年度戒毒偵字第668 號為不起
    訴處分確定。詎仍不知戒絕毒癮，明知海洛因係毒品危害防
    制條例第2 條第2 項第1 款所明定之第一級毒品，不得持有
    及施用，仍於前述強制戒治執行完畢釋放後5 年內，復基於
    施用第一級毒品海洛因之犯意，於95年4 月7 日21時許，在
    高雄市前鎮區○○○路君毅社區公廁內，以將海洛因摻水置
    入針筒內施打身體之方式，施用第一級毒品海洛因1 次。嗣
    於94年4 月8 日12時40分許，因交通違規，為警在高雄市○
    鎮區○○路與一心路口攔檢查獲，並經甲○○主動交出第一
    級毒品海洛因1 包（淨重0.03公克，空包裝重0.25公克），
    且得其同意採尿送驗後呈嗎啡陽性反應，始悉上情。
二、案經高雄市政府警察局苓雅分局報請臺灣高雄地方法院檢察
    署檢察官偵查起訴。
    理  由
一、按本件被告甲○○所犯係死刑、無期徒刑、最輕本刑為3 年
    以上有期徒刑以外之罪，其於準備程序就前揭被訴事實為有
    罪之陳述，經受命法官告知簡式審判程序之旨，並聽取其與
    公訴人之意見後，本院認無不得或不宜改依簡式審判程序進
    行之處，爰依刑事訴訟法第273 條之1 第1 項、第284 條之
    1 ，裁定本件由受命法官獨任進行簡式審判程序，合先敘明
    。
二、訊據被告甲○○對於上揭犯罪事實坦承不諱，且查：
  (一)被告為警查獲後，於95年4 月8 日13時25分許所採集之尿液
    ，經送驗結果，呈嗎啡陽性反應，此有高雄市立凱旋醫院95
    年4 月17日轉碼編號A00000000 號濫用藥物尿液檢驗報告、
    偵辦煙毒案件嫌疑人尿液採證代碼對照表各1 紙附卷可稽。
    扣案之疑似海洛因粉末白粉1 包，經送請法務部調查局鑑定
    結果，認確含第一級毒品海洛因成份（淨重0.03公克，空包
    裝重0.25公克），此有法務部調查局調科壹字第220023188
    號鑑定通知書1 紙在卷可憑，並有搜索扣押筆錄、扣押物品
    目錄表各1 份附卷足佐。是被告前揭出於任意性之自白與事
    實相符，應堪採為認定被告有罪之證據，則被告上開施用第
    一級毒品海洛因之犯行，堪以認定。
  (二)被告前於89年間，因施用毒品案件，經本院以89年度毒聲字
    第2494號裁定送觀察、勒戒後，認有繼續施用毒品之傾向，
    本院以89年度毒聲字第4148號裁定令入戒治處所強制戒治，
    嗣經本院以89年度毒聲字第7885號裁定停止強制戒治付保護
    管束，於90年5 月28日保護管束期滿視為執行完畢，並經臺
    灣高雄地方法院檢察署檢察官於90年6 月4 日以90年度戒毒
    偵字第668 號為不起訴處分確定，此有臺灣高等法院被告前
    案紀錄表、本院被告院內索引卡紀錄表各1 紙在卷足參，其
    於前案觀察、勒戒及強制戒治執行完畢後，5 年內再犯本件
    施用毒品罪之事實，事證明確，應予依法論科。
三、查被告行為後，刑法於94年2 月2 日經總統令修正公布，於
    95年7 月1 日施行，被告行為時刑法第47條原規定「受有期
    徒刑之執行完畢，或受無期徒刑或有期徒刑一部之執行而赦
    免後，5 年內再犯有期徒刑以上之罪者，為累犯，加重本刑
    至二分之一」，新法第47條第1 項則規定「受徒刑之執行完
    畢，或一部之執行而赦免後，5 年以內故意再犯有期徒刑以
    上之罪者，為累犯，加重本刑至二分之一」，其立法理由為
    累犯以出於故意再犯者為限，並刪除依軍法受裁判者，不適
    用累犯之規定。被告有如事實欄所載前科，於5 年以內再故
    意犯本件有期徒刑以上之罪，不論依修正前之刑法第47條，
    或修正後之刑法第47條第1 項之規定，均構成累犯，對被告
    而言並無有利或不利之情形，自不生新舊法比較之問題，依
    刑法第2 條第1 項從舊從輕原則之規定，自應適用修正前之
    刑法第47條，論以累犯。
四、查海洛因係毒品危害防制條例第2 條第2 項所稱之第一級毒
    品，不得非法持有、施用。核被告甲○○所為，係犯毒品危
    害防制條例第10條第1 項之施用第一級毒品罪。其施用第一
    級毒品前後，持有海洛因之低度行為，應為施用之高度行為
    所吸收，不另論罪。被告前於84年間，因違反肅清煙毒條例
    等案件，經本院以84年度訴字第790 號判處有期徒刑3 年2
    月確定，又於89年間，因違反槍砲彈藥刀械管制條例案件，
    經本院以89年度訴字第1888號判處有期徒刑2 年，嗣經最高
    法院駁回上訴確定。上開2 案件之宣告刑經接續執行，於93
    年10月18日假釋付保護管束，於94年8 月27日縮短刑期執行
    完畢，此有台灣高等法院被告前案紀錄表1 份附卷可憑，其
    前受有期徒刑之執行完畢後，5 年內再犯本件有期徒刑以上
    之罪，為累犯，應依刑法第47條之規定，加重其刑。爰審酌
    被告經觀察、勒戒及強制戒治後，仍未能戒絕其毒癮，復施
    用第一級毒品，足證前開保安處遇措施已難矯治其惡性，惟
    念其於犯罪後坦承犯行及所犯為自戕行為等一切情狀，量處
    如主文所示之刑，以資懲儆。扣案之第一級毒品海洛因1 包
    （淨重0.03公克，空包裝重0.25公克），屬查獲之第一級毒
    品，包裝袋因難與其上殘留之第一級毒品海洛因析離，亦屬
    查獲之第一級毒品，爰均依毒品危害防制條例第18條第1項
    前段規定，不問屬於犯人與否，宣告沒收銷燬之。至於鑑驗
    耗損之第一級毒品海洛因，既已滅失，爰不再行諭知沒收銷
    燬。
據上論斷，應依刑事訴訟法第273 條之1 第1 項、第284 條之1
、第299 條第1 項前段，毒品危害防制條例第10條第1 項、第18
條第1 項、第23條第2 項，刑法第2 條第1 項前段、刑法第11條
前段，修正前刑法第47條，判決如主文。
本案經檢察官乙○○到庭執行職務。
中    華    民    國    95    年    7     月    24    日
                  鳳山刑事第1 庭      法  官  林芳華
以上正本證明與原本無異。
如不服本判決，應於判決送達後10日內，向本院提出上訴狀。
中    華    民    國    95    年    7     月    24    日
                                      書記官  黃靖媛
附錄本案論罪科刑法條全文
毒品危害防制條例第10條
施用第一級毒品者，處6 月以上5 年以下有期徒刑。
施用第二級毒品者，處 3 年以下有期徒刑。


司法院資訊處製作；財團法人民間司法改革基金會備份。
